【裁判字號】    90,交上易,564
【裁判日期】    900517
【裁判案由】    過失傷害
【裁判全文】
臺灣高等法院臺南分院刑事判決           九十年度交上易字第五六四號      Ｃ
      上  訴  人
      即  被  告  甲  ○  ○
      選任辯護人  吳  健  安
右上訴人因過失傷害案件，不服臺灣臺南地方法院九十年度交易字第四三號中華民國
九十年三月五日第一審判決（起訴案號：臺灣臺南地方法院檢察署八十九年度偵字第
一三八一五號），提起上訴，本院判決如左：
      主      文
原判決撤銷。
甲○○因過失傷害人，處有期徒刑參月，如易科罰金，以參佰元折算壹日，緩刑參年
。
      事      實
一、甲○○於民國八十九年五月二十一日下午七時二十分許，駕駛車號ＥＣ─３４２
    ６號自用小客車，沿台南縣道一七三號道路，由南往北方向行駛，途經該路麻豆
    鎮磚井里一之三號前時，理應注意車輛行駛時，駕駛人應注意車前狀況，隨時採
    取必要之安全措施。而依當時情形，又無不能注意之情事，竟疏於注意，冒然前
    行，適乙○○所騎乘車號ＭＷＤ─２０２號重型機車，駛至該處欲左轉時，亦疏
    未注意左右來車，逕行左轉，致被閃煞不及之甲○○所駕小客車撞及。乙○○因
    之人車倒地，受有頭部外傷、左側肘關節骨折等傷害。
二、案經乙○○訴由台南縣警察局麻豆分局報請台灣台南地方法院檢查署檢察官偵查
    起訴。
      理      由
一、訊據上訴人即被告甲○○對右開時、地發生車禍肇事致告訴人乙○○受傷之事實
    ，已於警訊、偵查、原審及本院審理時自白不諱，核與告訴人乙○○指訴之情節
    相符，並有道路交通事故調查報告表、現場照片、診斷證明書等附卷可稽。按車
    輛行駛時，駕駛人應注意車前狀況，隨時採取必要之安全措施。道路交通安全規
    則第九十四條第三項定有明文。被告駕車自應注意上述道路交通安全規定，且依
    當時路狀，又無不能注意之情形，竟疏未注意，以致肇事，致人受傷，被告應有
    過失。且被告過失駕駛行為，核與被害人之受傷間，具有相當因果關係，雖告訴
    人乙○○左轉車未讓直行車先行亦應同負肇事之過失責任，惟既與被告之過失併
    合而為肇事之原因，被告自亦難免其過失之責，又其過失行為與告訴人受傷間復
    有因果關係，從而本件事證已臻明確，被告過失之犯行，洵堪認定。
二、查被告因過失致告訴人受傷，核其所為，係犯刑法第二百八十四條第一項之過失
    傷害罪。原審審理結果，認被告罪證明確，予以論罪科刑，固非無見，惟查：本
    件被害人乙○○左轉時，因疏未注意左右來車，逕行左轉，亦有過失，原判決理
    由已予敘明，惟事實則未予認定，致事實與理由矛盾，尚有未合，被告上訴意旨
    ，認原審量刑太重，而指摘原判決不當，固不足採，但原判決既有前述可議之處
    ，即屬無可維持，應由本院撤銷改判，爰審酌被告之品行、過失之程度、告訴人
    所受之傷害及應負之過失責任等一切情狀，量處有期徒刑參月並諭知易科罰金以
    參佰元折算壹日。查被告未曾受有期徒刑以上刑之宣告，有卷內前科表可查，且
    肇事後，已與被害人和解，賠償新台幣四十萬一千元，有調解筆錄附卷可按，經
    此偵審教訓，應知警惕諒無再犯之虞，本院認所宣告之刑，以暫不執行為適當，
    併諭知緩刑參年，以勵自新。
據上論斷應依刑事訴訟法第三百六十九條第一項前段、第三百六十四條、第二百九十
九條第一項前段，刑法第二百八十四條第一項，第四十一條第一項前段、第七十四條
第一款、罰金罰鍰提高標準條例第一條前段，第二條判決如主文。
本案經檢察官吳忠賢到庭執行職務。
中    華    民    國      九十      年      五      月      十七        日
                                  臺灣高等法院臺南分院刑事第六庭
                                      審判長法官  楊    明    章
                                            法官  徐    宏    志
                                            法官  戴    勝    利
右正本證明與原本無異。
不得上訴。
                                      法院書記官  吳    銘    添
中    華    民    國      九十      年      五      月     十八         日
附錄法條：
刑法第二百八十四條第一項：因過失傷害人者，處六月以下有期徒刑、拘役或五百元
                          以下罰金，致重傷者，處一年以下有期徒刑、拘役或五
                          百元以下罰金。


司法院資訊處製作；財團法人民間司法改革基金會備份。
